臺灣臺中地方法院刑事判決　　　　　　　96年度訴字第2232號
公　訴　人　臺灣臺中地方法院檢察署檢察官
被　　　告　戊○○
指定辯護人　義務辯護人蘇若龍律師
被　　　告　乙○○
指定辯護人　義務辯護人張志新律師
被　　　告　丙○○
指定辯護人　義務辯護人陳育仁律師
上列被告等因違反毒品危害防制條例案件，經檢察官提起公訴（
96年度偵字第11714號）及追加起訴（96年度偵字第19169號），
本院判決如下：
    主    文
戊○○、乙○○共同販賣第一級毒品，各處有期徒刑拾陸年，販
賣第一級毒品所得新臺幣貳千元連帶沒收之，如全部或一部不能
沒收時，以其二人之財產連帶抵償之；扣案之第一級毒品海洛因
壹小包（淨重零點零捌公克、空包裝重零點貳柒公克）沒收銷燬
之。
丙○○無罪。
    犯罪事實
一、乙○○與戊○○基於反覆販賣第一級毒品海洛因以營利之犯
    意聯絡，先由乙○○自不詳管道販入第一級毒品海洛因，並
    負責與購毒者聯繫，約定買賣海洛因之數量、價金及交易之
    地點後，將海洛因交給戊○○，指示其至約定地點將海洛因
    持交購買毒品者。其等二人以此分工方式，先後於民國九十
    六年三月二十八日晚上九時許、同年四月三十日晚上九時三
    十分許、同年五月六日晚上九時許，均在臺中市○○路○段
    五號前，販賣第一級毒品海洛因予甲○○三次，每次一小包
    、價金新臺幣（下同）一千元。其中前二次均有完成交易，
    戊○○各次向甲○○收取價金一千元後，均抽得二百元為酬
    金，再將其餘八百元交給乙○○；第三次毒品交易尚未完成
    ，即為警在臺中市○○路○段五號前當場查獲，並自戊○○
    身上扣得其正欲交付甲○○之第一級毒品海洛因一小包（淨
    重零點零八公克、空包裝重零點二七公克）。
二、案經臺中市警察局第二分局報告臺灣臺中地方法院檢察署檢
    察官偵查起訴。
    理    由
壹、關於證據能力之判斷：
一、按被告以外之人於審判中有下列情形之一，其於檢察事務官
    、司法警察官或司法警察調查中所為之陳述，經證明具有可
    信之特別情況，且為證明犯罪事實之存否所必要者，得為證
    據：一、死亡者。二、身心障礙致記憶喪失或無法陳述者。
    三、滯留國外或所在不明而無法傳喚或傳喚不到者。四、到
    庭後無正當理由拒絕陳述者；又被告以外之人於偵查中向檢
    察官所為之陳述，除顯有不可信之情況者外，得為證據。刑
    事訴訟法第一百五十九條之三及第一百五十九條之一第二項
    分別定有明文。按所謂「經證明具有可信之特別情況」及有
    無「顯有不可信之情況者」之例外狀況，應依據陳述人於陳
    述時之「外部情況」是否具有可信性決定之，且必須依據陳
    述人之觀察、記憶、表達是否正確，及陳述人有無虛偽陳述
    之動機而加以綜合決定。又檢察官代表國家偵查犯罪、實施
    公訴，依法其有訊問被告、證人及鑑定人之權，證人、鑑定
    人且須具結，而實務運作時，檢察官偵查中向被告以外之人
    所取得之陳述，原則上均能遵守法律規定，不致違法取供，
    其可信度極高，故被告以外之人前於偵查中已具結而為證述
    ，除反對該項供述得具有證據能力之一方，已釋明顯有不可
    信之情況外，不宜以該證人未能於審判中接受他造之反對詰
    問為由，即遽指該證人於偵查中之陳述不具證據能力。證人
    甲○○於警詢、偵訊中就其向被告戊○○、乙○○購買海洛
    因之經過證述明確，偵訊時並經檢察官諭令具結，其證詞之
    憑信性已獲擔保，其嗣於本院審理時經合法傳喚、拘提未到
    庭，而觀其上開證詞內容，係屬證明本件被告戊○○、乙○○犯罪事實存否所必要之證據，且本院審酌證人甲○○之證
    詞，與被告戊○○於警詢及九十六年五月七日檢察官偵訊時
    供證之詞大致相符（詳後述），認為證人甲○○前開警詢及
    偵訊中所為之證詞，已具有可信之特別情況，且無「顯有不
    可信之情況者」之例外狀況，自皆得作為本件認定被告戊○○、乙○○犯罪事實之證據。
二、按法院就被告本人之案件調查共同被告時，該共同被告準用
    有關人證之規定，刑事訴訟法第二百八十七條之二定有明文
    。且共同被告應於審判中，依法定程序，到場具結陳述，並
    接受被告之詰問，其陳述始得作為認定被告犯罪事實之判斷
    依據，亦經大法官會議釋字第五八二號解釋在案。惟刑事訴
    訟法第一百八十一條規定：「證人恐因陳述致自己或與其有
    第一百八十條第一項關係之人受刑事追訴或處罰者，得拒絕
    證言」。因此，法院就共同被告本人之案件將其他共同被告
    列為證人而為調查時，如該共同被告合乎上開得拒絕證言之
    規定而拒絕證言時，即無從依人證之法定調查程序為之。又
    刑事訴訟法第一百五十九條之三規定：「被告以外之人於審
    判中有下列情形之一，其於檢察事務官、司法警察官或司法
    警察調查中所為之陳述，經證明具有可信之特別情況，且為
    證明犯罪事實之存否所必要者，得為證據：... 四、到庭後
    無正當理由拒絕陳述者」，被告以外之人（包括證人、鑑定
    人、告訴人、被害人及共同被告等），於審判中到庭如「無
    正當理由」而拒絕陳述時，其在司法警察調查中所為之陳述
    ，即非不得做為證據，此乃傳聞法則之例外規定。則依「舉
    重以明輕」之法理，被告以外之人在審判中到庭如「有正當
    理由」可以拒絕陳述，且該被告以外之人確實明確表達行使
    拒絕證言權，而不願意作證時，其在司法警察調查中所為之
    陳述，如符合前揭規定：「經證明具有可信之特別情況，且
    為證明犯罪事實之存否所必要者」，自有證據能力。至於被
    告以外之人於偵查中經具結之證詞，同前所述，除顯有不可
    信之情況外，應具證據能力。本院就被告乙○○犯罪部分為
    調查時，將共同被告戊○○列為證人，惟戊○○於九十六年
    九月十二日審理時，表明行使刑事訴訟法第一百八十一條規
    定之拒絕證言權，拒絕以證人身分作證，致本院就被告乙○○犯罪部分調查其他共同被告時，未能依證人之法定調查程
    序為之。而共同被告戊○○係出面為毒品交易者，惟其知悉
    其與乙○○內部犯罪分工方式及實際交易情形，九十六年五
    月七日偵訊時並經檢察官諭令具結，其證詞之憑信性已獲擔
    保，其嗣於本院審理時拒絕作證，而觀其警詢、九十六年五
    月七日偵訊證詞內容，係屬證明本件被告乙○○犯罪事實存
    否所必要之證據，復核與證人甲○○於警詢及偵訊中之證詞
    ，及證人即於毒品交易現場查獲之警員丁○○於審理時結證
    之詞，大致相符（詳後述），且戊○○之陳述，除對乙○○
    不利外，亦有使自己陷於共同販賣第一級毒品刑事責任之虞
    ，衡情戊○○應無故意虛偽陳述而使自己及乙○○均陷於重
    罪之可能，故戊○○前開警詢及偵訊中所為之證詞，已具有
    可信之特別情況，且無「顯有不可信之情況者」之例外狀況
    ，自皆得作為本件認定被告乙○○犯罪事實之憑據。
三、按被告以外之人（包括證人、鑑定人、告訴人、被害人及共
    同被告等）於檢察事務官、司法警察官或司法警察調查中所
    為之陳述，與審判中不符時，其先前之陳述具有較可信之特
    別情況，且為證明犯罪事實存否所必要者，得為證據，刑事
    訴訟法第一百五十九條之二定有明文。戊○○於警詢、檢察
    事務官詢問時不利於丙○○部分，與其與審判中所言不符，
    又戊○○於九十六年五月六日第一次警詢時供稱：我係受乙○○指使販賣海洛因予甲○○，扣案之安非他命一包是丙○○的；於第二次警詢時供稱：丙○○與乙○○共同販賣毒品
    ，丙○○是負責供應毒品，讓我有毒品可以販賣，扣案之安
    非他命一包是丙○○給我的，因為丙○○為了讓我能一直幫
    她販賣毒品，常常都會拿安非他命讓我吸食或拿錢讓我花用
    ；於九十六年六月四日檢察官訊問時供稱：我都是向乙○○
    買海洛因及安非他命，沒有向丙○○買過毒品，扣案之安非
    他命一包是在我房間被查獲，是我的；於九十六年七月十日
    檢察事務官詢問時供稱：扣案之安非他命一包是丙○○以一
    千元的價格賣給我的。核其前後供詞一再反覆，其於警詢、
    檢察事務官詢問時不利於丙○○部分，顯有嫁禍他人，虛偽
    陳述之虞，並不具有較可信之特別情況，應無證據能力。
貳、有罪部分：
一、訊據被告戊○○、乙○○均矢口否認有上揭販賣第一級毒品
    之犯行，戊○○於偵審中所辯要以：扣案之海洛因是我向乙○○用一千元購買的，海洛因吸了以後頭會暈眩，會放鬆。
    我是向藥頭乙○○購買海洛因供自己施用。警方查獲時，我
    在回家路上，當時甲○○很像在找藥頭，她問我有無看到藥
    頭云云；乙○○於偵查中未到案，經本院緝獲後辯稱：本案
    是丙○○交海洛因給戊○○去賣，九十六年四月間我沒有地
    方住，曾經在漢口路四段五之十六號六樓之一丙○○租屋處
    住過，那時候有看到要買毒品的人打電話給丙○○，丙○○
    就交一小包一千元的海洛因給戊○○，交待戊○○交毒品給
    買毒品之人。我是因案在身而被當成替死鬼云云。經查：
（一）戊○○於九十六年五月六日晚上九時許，在臺中市○○路
      ○段五號前，欲販賣第一級毒品海洛因一小包給甲○○時
      ，為警當場查獲，並自戊○○身上扣得其正欲交付甲○○
      之海洛因一小包等事實，業經證人即現場查獲警員丁○○
      於審理時結證明確，且上開扣案物經送鑑定結果，確含第
      一級毒品海洛因成分，淨重零點零八公克（空包裝重零點
      二七公克），有法務部調查局鑑定書在卷可憑。
（二）證人即購毒者甲○○於警詢時證稱：我係與綽號「阿凱」
      的乙○○連絡交易毒品，我先後向乙○○買過三次海洛因
      ，交易時間各於九十六年三月二十八日晚上九時許、同年
      四月三十日晚上九時三十分許、同年五月六日晚上九時許
      ，交易地點均為臺中市○○路○段五號前，每次均由戊○○持毒品出面交易，第三次交易未成即為警當場查獲等語
      ；於偵訊時具結證稱：我今天因要向戊○○購買毒品而被
      查獲，我共向戊○○買過三次海洛因，前二次成功，但這
      次沒有買到。我每次買一千元，都是在漢口路與大雅路口
      戊○○住處附近，當面由戊○○交付分裝好的海洛因給我
      ，我交付錢給戊○○。我現在應訊頭腦清醒等語。被告戊○○於警詢時供稱：警方現場查扣之海洛因一包是我所持
      有，當時我因受綽號「阿凱」的乙○○指使，要將身上的
      一包海洛因交予甲○○，並向甲○○收取一千元，正好警
      方經過看見，經警方一再詢問，我便主動從身上取出一包
      海洛因交給警方。我之前有代為販賣海洛因給甲○○兩次
      ，時間為九十六年四月份的時候（詳細時間忘記），地點
      都是在大雅路與漢口路四段路口附近，兩次販賣毒品所得
      金額均為一千元，我每次抽取佣金二百元。又因目前沒有
      工作，缺錢花用，所以幫乙○○代為販賣毒品。乙○○因
      案被通緝，所以不敢自己出面販賣毒品。毒品交易對象我
      都不認識，都是乙○○自己連絡的，我只負責將毒品送達
      及收錢而已等語。於九十六年五月七日檢察官訊問時具結
      供證稱：我目前沒有工作，因為乙○○有在賣海洛因，乙○○會叫我把海洛因拿給甲○○，我向甲○○拿錢，再拿
      給乙○○，我幫乙○○賣海洛因三次，我每次幫乙○○賣
      海洛因一千元給甲○○，我與甲○○交易地點都在漢口路
      四段五之十六號六樓之一的樓下。該處是我與乙○○、丙○○及我女朋友邱貞熒共同居住。我現在沒有工作，才會
      為乙○○跑腿，我每跑一次可以得到薪水二百元，我純粹
      是為了賺錢等語。共同被告丙○○於九十六年七月十二日
      本院訊問時具結證稱：我與戊○○、乙○○都是因吸毒認
      識的朋友，我知道乙○○有在販賣海洛因，戊○○有在幫
      乙○○送毒品給買毒品的人等語。上開甲○○、戊○○、
      丙○○所言，互核頗為一致，且被告乙○○於審理時亦稱
      ：我的綽號叫「阿凱」，我與戊○○、甲○○、丙○○並
      無怨隙等語。故戊○○、甲○○、丙○○上開所言，應無
      構詞誣陷之虞，而具可信性，堪認戊○○確有與乙○○共
      同販賣海洛因予甲○○。
（三）被告戊○○嗣雖翻異前詞，否認其有受乙○○指示販賣海
      洛因予甲○○，並辯稱扣案之海洛因係向乙○○購入欲供
      己施用云云。惟戊○○於警詢時供稱其係施用安非他命毒
      品；丙○○於本院訊問時稱只有看過戊○○施用安非他命
      ；乙○○於本院審理時亦稱戊○○係施用安非他命；又本
      案戊○○為警查獲後，經採尿送驗結果，確僅呈安非他命
      、甲基安非他命陽性反應，有中山醫學大學附設醫院檢驗
      科藥物檢測中心尿液檢驗報告在卷可憑。足徵戊○○應僅
      有施用安非他命，而無施用海洛因之習慣，其臨訟辯稱係
      向乙○○購買海洛因供己施用，顯為臨訟圖卸之詞，並無
      可採。
（四）依甲○○前開證述內容，其係與乙○○連絡交易毒品，並
      未曾提及被告丙○○。又戊○○於九十六年七月三十一日
      審理時，亦以證人身分具結證述其未曾跟丙○○買過或拿
      過毒品。故被告乙○○辯稱本案是丙○○交海洛因給戊○○去賣云云，核屬推卸之詞，不足採信。被告乙○○之指
      定辯護人，雖另請求調閱臺中市○○路○段五之十六號大
      樓監視器畫面資料及甲○○行動電話門號通聯紀錄，以查
      對戊○○是否有歷次交付毒品予甲○○，及乙○○是否有
      以電話與甲○○連絡交易毒品之情形。惟衡酌本案被告戊○○、乙○○二人之販毒行為，其手段原即特別迂迴，尚
      難以特定監視器畫面資料或行動電話通聯紀錄之存否，作
      為有利乙○○之認定；且依前開論述，本案已有充分事證
      足資認定前揭被告戊○○、乙○○二人共同販賣第一級毒
      品海洛因予甲○○之事實。故乙○○之指定辯護人請求調
      查前開證據，核無必要。
（五）按毒品危害防制條例第四條第一項所謂販賣行為，不以販
      入後復行賣出為必要，只要以營利意思之為目的，而有販
      入或賣出二者其一之行為，即足構成（最高法院九十年度
      台上字第一八九八號、第二○四六號、第七○三○號判決
      意旨參照）。本案雖因被告乙○○堅不吐實，而無從認定
      其販入海洛因之價格，然海洛因物稀價昂，且毒品危害防
      制條例所規定販賣第一級毒品罪，刑罰嚴重，被告乙○○
      若無價差可圖，自不可能甘冒被取締判處重刑之危險，從
      事販賣第一級毒品海洛因之行為，顯見乙○○有營利之意
      圖。而被告戊○○為圖抽取每次交易之二百元酬金，受乙○○指示，出面交付毒品並收取對價，其已參與乙○○販
      賣第一級毒品犯行，而與之有犯意聯絡及行為分擔，亦甚
      明顯。本案事證明確，被告戊○○、乙○○二人犯行均堪
      認定。
二、論罪科刑：
（一）核被告戊○○、乙○○二人所為，係犯毒品危害防制條例
      第四條第一項之販賣第一級毒品罪。被告二人販賣第一級
      毒品前持有第一級毒品之低度行為，已為販賣第一級毒品
      之高度行為所吸收，不另論罪。被告二人就販賣第一級毒
      品犯行有犯意聯絡及行為分擔，為共同正犯。
（二）按刑事法若干犯罪行為態樣，本質上原具有反覆、延續實
      行之特徵，立法時既予特別歸類，定為犯罪構成要件之行
      為要素，則行為人基於概括之犯意，在密切接近之一定時
      、地持續實行之複次行為，倘依社會通念，於客觀上認為
      符合一個反覆、延續性之行為觀念者，於刑法評價上，即
      應僅成立一罪。學理上所稱「集合犯」之職業性、營業性
      或收集性等具有重複特質之犯罪均屬之，例如經營、從事
      業務、收集、販賣、製造、散布等行為概念者是（最高法
      院九十六年度臺上字第一七二號、九十五年度臺上字第四
      六八六號、九十五年度臺上字第一○七九號判決參照）。
      本案被告戊○○、乙○○前揭販賣第一級毒品海洛因之行
      為，同係在密集期間內以相同之方式持續進行，未曾間斷
      ，是其販賣海洛因之犯行，顯具有反覆、延續實行之特徵
      ，從而在行為概念上，縱有三次販賣之舉措，仍應評價認
      係包括一罪之集合犯。
（三）本案被告戊○○、乙○○販賣海洛因之數量不多，所得合
      計僅二千元，獲取之利益有限，其等所為相對於長期大量
      販賣毒品之大毒梟而言，對社會治安及國民健康之危害顯
      然較輕，倘仍遽處以法定本刑之最低刑度即無期徒刑，仍
      屬失之過苛，難謂符合罪刑相當性及比例原則，更無從與
      毒梟首惡之行為有所區隔，其等犯罪之情狀情輕法重，在
      客觀上足以令人感覺過苛而予以同情，爰均依刑法第五十
      九條之規定減輕其刑（法定刑死刑部分減輕為無期徒刑，
      法定刑無期徒刑部分減輕為二十年以下十五年以上有期徒
      刑）。爰審酌被告戊○○、乙○○二人正值青壯，不謀正
      業，販賣海洛因牟利，所為不僅嚴重殘害施用者身心健康
      ，並往往衍生嚴重之家庭社會問題，其等分工販賣毒品之
      情形，販賣次數、數量，及犯後均否認犯行，態度非佳等
      一切情狀，分別量處如主文所示之刑，以示懲儆。
（四）扣案之第一級毒品海洛因一小包（淨重零點零八公克、空
      包裝重零點二七公克），無論屬犯人與否，均應依毒品危
      害防制條例第十八條第一項前段之規定，宣告沒收銷燬之
      。另按毒品危害防制條例第十九條第一項固規定「犯第四
      條至第九條、第十二條、第十三條或第十四條第一項、第
      二項之罪者，其供犯罪所用或因犯罪所得之財物，均沒收
      之，如全部或一部不能沒收時，追徵其價額或以其財產抵
      償之」，但共同正犯之犯罪所得為新臺幣時，因係合併計
      算，且於全部或一部不能沒收時，以其財產抵償之，為避
      免執行時發生重複沒收、抵償之情形，故各共同正犯之間
      係採連帶沒收主義，於裁判時僅諭知連帶沒收，不得就全
      體共同正犯之總所得對各該共同正犯分別重複諭知沒收；
      此與罰金刑應分別諭知、分別執行者不同（最高法院九十
      六年度臺上字第三四五○號、九十五年度臺上字第九二五
      號、九十四年度臺上字第七四二一號判決可資參照）。故
      被告戊○○、乙○○共同販賣第一級毒品之犯罪所得二千
      元，雖未扣案，仍應依毒品危害防制條例第十九條第一項
      規定及上開說明，併宣告連帶沒收，如全部或一部不能沒
      收時，均以二人之財產連帶抵償之。
參、無罪部分：
一、公訴意旨另以：被告丙○○有參與戊○○、乙○○前開販賣
    三次海洛因予甲○○之犯行，其等三人分工方式為：由乙○○負責聯絡甲○○，約定交易毒品之數量、價金及地點，次
    由丙○○取毒品交給戊○○，再由戊○○依乙○○之指示將
    毒品持交甲○○。丙○○另基於販賣第二級毒品甲基安非他
    命營利之犯意，於九十六年五月六日二十一時許前某時，在
    臺中市○○路○段五之十六號六樓之一處，以一千元價格販
    賣第二級毒品甲基安非他命一包（含袋重零點二四公克）予
    戊○○。嗣於前述九十六年五月六日晚上九時許，在臺中市
    ○區○○路四段五號前，警方逮捕正欲與甲○○交易海洛因
    之戊○○，並自其身上扣得第一級毒品海洛因一小包（淨重
    零點零八公克、空包裝重零點二七公克）後，再經戊○○同
    意搜索其臺中市○○路○段五之十六號六樓之一處，在其內
    復查獲第二級毒品甲基安非他命一包（含袋重零點二四公克
    ）、安非他命吸食器一個。因認被告丙○○涉有毒品危害防
    制條例第四條第一項之販賣第一級毒品及同條第二項之販賣
    第二級毒品罪嫌云云。
二、按犯罪事實應依證據認定之，無證據不得認定其犯罪事實，
    又不能證明被告犯罪者，應諭知無罪之判決，刑事訴訟法第
    一百五十四條第二項及同法第三百零一條第一項分別定有明
    文。又事實之認定，應憑證據，如未能發現相當證據，或證
    據不足以證明，自不能以推測或擬制之方法，為裁判基礎（
    最高法院四十年臺上字第八六號判例參照）。本案公訴人指
    訴被告丙○○涉有上開犯行，係以共同被告戊○○於警詢及
    檢察事務官詢問之證言，及扣案之甲基安非他命一包為據。
    訊據被告丙○○堅決否認有上開販賣毒品犯行，辯稱：我只
    有施用毒品，與戊○○、乙○○是吸毒認識的朋友，我並未
    販賣毒品予他人等語。經查：(1)共同被告戊○○於警詢、檢
    察事務官詢問時不利於丙○○部分，無證據能力，業於前述
    ，自不得作為證據。又戊○○於九十六年七月三十一日審理
    時，就被告丙○○部分以證人身分具結證稱：我沒有跟丙○○買毒品，也沒有跟丙○○拿過毒品等語。自無從以戊○○
    之證詞為不利丙○○之認定。(2)共同被告乙○○於審理時雖
    證稱：本案是丙○○在賣海洛因，我沒有幫甲○○連絡購買
    海洛因，甲○○只有跟我要丙○○的電話，我有給她，叫她
    自己連絡。我有看過戊○○向丙○○買安非他命，買過二、
    三次，每包一千元云云。惟甲○○證稱其係與乙○○連絡交
    易毒品，並未提及被告丙○○；且戊○○亦結證稱其未向丙○○買過毒品。故乙○○前開證言，應屬推卸自身販毒刑責
    ，嫁禍他人之詞，不足採信。(3)扣案之甲基安非他命一包，
    係在臺中市○○路○段五之十六號六樓之一戊○○臥室桌上
    的小櫃子內起出，此經證人即現場搜索警員林奘弘於檢察事
    務官詢問時證述明確，並有證人所繪現場平面圖一紙在卷可
    憑，故並無客觀跡證顯示扣案之甲基安非他命源於丙○○，
    況戊○○證稱其未向丙○○買過或拿過毒品，自無從認定丙○○有販賣扣案之甲基安非他命一包予戊○○之行為。
三、綜上所述，本件公訴人所舉之證據，顯未達於可確信被告丙○○有販賣第一、二級毒品事實之程度，而有相當合理懷疑
    存在。此外，本院復查無其他積極證據足認丙○○有公訴人
    所指販賣毒品犯行，既不能證明丙○○犯罪，揆諸前開規定
    及說明，自應對被告丙○○為無罪判決之諭知。
據上論斷，應依刑事訴訟法第二百九十九條第一項前段、第三百
零一條第一項，毒品危害防制條例第四條第一項、第十八條第一
項前段、第十九條第一項，刑法第十一條、第二十八條、第五十
九條，判決如主文。
中　　華　　民　　國　　96　　年　　9　　月　　28 　　日
                  刑事第十二庭  審判長法  官  莊深淵
                                      法  官  羅智文
                                      法  官  蔡建興
上正本證明與原本無異。
如不服本判決，應於送達後十日內向本院提出上訴狀（須附繕本
），上訴於臺灣高等法院臺中分院。
                                      書記官  黃英寬
中　　華　　民　　國　　96　　年　　9　　月　　28 　　日
附錄論罪科刑法條
毒品危害防制條例第4條第1項
製造、運輸、販賣第一級毒品者，處死刑或無期徒刑；處無期徒
刑者，得併科新臺幣一千萬元以下罰金。
